---
title: "Formato de dataset"
author: "Jose Luis Osorio Quintero"
date: "18 de noviembre de 2016"
output: html_document
---

```{r setup, include=FALSE}
knitr::opts_chunk$set(echo = TRUE)
```

## Descripcion

El siguiente dataset consta de una serie de caracteristicas necesarias para la deteccion de peticiones url. Se procede entonces a cargar el dataset

El *dataset_B* consta de una serie de peticiones de url maligno
```{r}
dataset_B <- read.csv("~/SDCAW/Preprocesamiento/resources/dataset_B.csv", sep=";")
```

El *dataset_N* consta de una serie de peticiones de url benigno
```{r}
dataset_N <- read.csv("~/SDCAW/Preprocesamiento/resources/dataset_N.csv", sep=";")
```

## Outliers

Importacion de funciones para el formateo y limpieza de datos.
```{r}
source('~/SDCAW/Procesamiento/Limpieza_Datos.R', encoding = 'UTF-8')
```

Se aplica el formato al dataset

```{r}
dataset_B <- as.data.frame(dataset_B)
dataset_B$Peticion <- as.factor(dataset_B$Peticion)
dataset_B$URL <- as.character(dataset_B$URL)
dataset_B$URL_Length <- as.numeric(dataset_B$URL_Length)
dataset_B$EXE <- as.numeric(dataset_B$EXE)
dataset_B$JAVA <- as.numeric(dataset_B$JAVA)
dataset_B$OLD <- as.numeric(dataset_B$OLD)
dataset_B$BAK <- as.numeric(dataset_B$BAK)
dataset_B$Admiracion <- as.numeric(dataset_B$Admiracion)
dataset_B$ComillasDobles <- as.numeric(dataset_B$ComillasDobles)
dataset_B$Numeral <- as.numeric(dataset_B$Numeral)
dataset_B$Pesos <- as.numeric(dataset_B$Pesos)
dataset_B$Porcentaje <- as.numeric(dataset_B$Porcentaje)
dataset_B$Ampersand <- as.numeric(dataset_B$ComillaSimple)
dataset_B$ParantesisAbierto <- as.numeric(dataset_B$ParantesisAbierto)
dataset_B$ParentesisCerrado <- as.numeric(dataset_B$ParentesisCerrado)
dataset_B$Asterisco <- as.numeric(dataset_B$Asterisco)
dataset_B$Mas <- as.numeric(dataset_B$Mas)
dataset_B$Coma <- as.numeric(dataset_B$Coma)
dataset_B$Menos <- as.numeric(dataset_B$Menos)
dataset_B$Punto <- as.numeric(dataset_B$Punto)
dataset_B$Slash <- as.numeric(dataset_B$Slash)
dataset_B$TotalCaracteres <- as.numeric(dataset_B$TotalCaracteres)
dataset_B$Host <- as.character(dataset_B$Host)
dataset_B$Cookie <- as.character(dataset_B$Cookie)
dataset_B$Connection <- as.character(dataset_B$Connection)
```

A continuacion se grafican los outliers del dataset maligno
```{r}
outlier_url(dataset = dataset_B,variablA = dataset_B$Peticion,variableB = dataset_B$URL_Length)
outlier_url(dataset = dataset_B,variablA = dataset_B$Peticion,variableB = dataset_B$EXE)
outlier_url(dataset = dataset_B,variablA = dataset_B$Peticion,variableB = dataset_B$JAVA)
outlier_url(dataset = dataset_B,variablA = dataset_B$Peticion,variableB = dataset_B$OLD)
outlier_url(dataset = dataset_B,variablA = dataset_B$Peticion,variableB = dataset_B$BAK)
outlier_url(dataset = dataset_B,variablA = dataset_B$Peticion,variableB = dataset_B$Admiracion)
outlier_url(dataset = dataset_B,variablA = dataset_B$Peticion,variableB = dataset_B$ComillasDobles)
outlier_url(dataset = dataset_B,variablA = dataset_B$Peticion,variableB = dataset_B$Numeral)
outlier_url(dataset = dataset_B,variablA = dataset_B$Peticion,variableB = dataset_B$Pesos)
outlier_url(dataset = dataset_B,variablA = dataset_B$Peticion,variableB = dataset_B$Porcentaje)
outlier_url(dataset = dataset_B,variablA = dataset_B$Peticion,variableB = dataset_B$Ampersand)
outlier_url(dataset = dataset_B,variablA = dataset_B$Peticion,variableB = dataset_B$ComillaSimple)
outlier_url(dataset = dataset_B,variablA = dataset_B$Peticion,variableB = dataset_B$ParantesisAbierto)
outlier_url(dataset = dataset_B,variablA = dataset_B$Peticion,variableB = dataset_B$ParentesisCerrado)
outlier_url(dataset = dataset_B,variablA = dataset_B$Peticion,variableB = dataset_B$Asterisco)
outlier_url(dataset = dataset_B,variablA = dataset_B$Peticion,variableB = dataset_B$Mas)
outlier_url(dataset = dataset_B,variablA = dataset_B$Peticion,variableB = dataset_B$Coma)
outlier_url(dataset = dataset_B,variablA = dataset_B$Peticion,variableB = dataset_B$Menos)
outlier_url(dataset = dataset_B,variablA = dataset_B$Peticion,variableB = dataset_B$Punto)
outlier_url(dataset = dataset_B,variablA = dataset_B$Peticion,variableB = dataset_B$Slash)
outlier_url(dataset = dataset_B,variablA = dataset_B$Peticion,variableB = dataset_B$TotalCaracteres)
```

> ----------------------------------------------------------------------

Se acomoda el formato para el *dataset_N*

```{r}
dataset_N <- as.data.frame(dataset_N)
dataset_N$Peticion <- as.factor(dataset_N$Peticion)
dataset_N$URL <- as.character(dataset_N$URL)
dataset_N$URL_Length <- as.numeric(dataset_N$URL_Length)
dataset_N$EXE <- as.numeric(dataset_N$EXE)
dataset_N$JAVA <- as.numeric(dataset_N$JAVA)
dataset_N$OLD <- as.numeric(dataset_N$OLD)
dataset_N$BAK <- as.numeric(dataset_N$BAK)
dataset_N$Admiracion <- as.numeric(dataset_N$Admiracion)
dataset_N$ComillasDobles <- as.numeric(dataset_N$ComillasDobles)
dataset_N$Numeral <- as.numeric(dataset_N$Numeral)
dataset_N$Pesos <- as.numeric(dataset_N$Pesos)
dataset_N$Porcentaje <- as.numeric(dataset_N$Porcentaje)
dataset_N$Ampersand <- as.numeric(dataset_N$ComillaSimple)
dataset_N$ParantesisAbierto <- as.numeric(dataset_N$ParantesisAbierto)
dataset_N$ParentesisCerrado <- as.numeric(dataset_N$ParentesisCerrado)
dataset_N$Asterisco <- as.numeric(dataset_N$Asterisco)
dataset_N$Mas <- as.numeric(dataset_N$Mas)
dataset_N$Coma <- as.numeric(dataset_N$Coma)
dataset_N$Menos <- as.numeric(dataset_N$Menos)
dataset_N$Punto <- as.numeric(dataset_N$Punto)
dataset_N$Slash <- as.numeric(dataset_N$Slash)
dataset_N$TotalCaracteres <- as.numeric(dataset_N$TotalCaracteres)
dataset_N$Host <- as.character(dataset_N$Host)
dataset_N$Cookie <- as.character(dataset_N$Cookie)
dataset_N$Connection <- as.character(dataset_N$Connection)
```

A continuacion se grafican los outliers del dataset benigno
```{r}
outlier_url(dataset = dataset_N,variablA = dataset_N$Peticion,variableB = dataset_N$URL_Length)
outlier_url(dataset = dataset_N,variablA = dataset_N$Peticion,variableB = dataset_N$EXE)
outlier_url(dataset = dataset_N,variablA = dataset_N$Peticion,variableB = dataset_N$JAVA)
outlier_url(dataset = dataset_N,variablA = dataset_N$Peticion,variableB = dataset_N$OLD)
outlier_url(dataset = dataset_N,variablA = dataset_N$Peticion,variableB = dataset_N$BAK)
outlier_url(dataset = dataset_N,variablA = dataset_N$Peticion,variableB = dataset_N$Admiracion)
outlier_url(dataset = dataset_N,variablA = dataset_N$Peticion,variableB = dataset_N$ComillasDobles)
outlier_url(dataset = dataset_N,variablA = dataset_N$Peticion,variableB = dataset_N$Numeral)
outlier_url(dataset = dataset_N,variablA = dataset_N$Peticion,variableB = dataset_N$Pesos)
outlier_url(dataset = dataset_N,variablA = dataset_N$Peticion,variableB = dataset_N$Porcentaje)
outlier_url(dataset = dataset_N,variablA = dataset_N$Peticion,variableB = dataset_N$Ampersand)
outlier_url(dataset = dataset_N,variablA = dataset_N$Peticion,variableB = dataset_N$ComillaSimple)
outlier_url(dataset = dataset_N,variablA = dataset_N$Peticion,variableB = dataset_N$ParantesisAbierto)
outlier_url(dataset = dataset_N,variablA = dataset_N$Peticion,variableB = dataset_N$ParentesisCerrado)
outlier_url(dataset = dataset_N,variablA = dataset_N$Peticion,variableB = dataset_N$Asterisco)
outlier_url(dataset = dataset_N,variablA = dataset_N$Peticion,variableB = dataset_N$Mas)
outlier_url(dataset = dataset_N,variablA = dataset_N$Peticion,variableB = dataset_N$Coma)
outlier_url(dataset = dataset_N,variablA = dataset_N$Peticion,variableB = dataset_N$Menos)
outlier_url(dataset = dataset_N,variablA = dataset_N$Peticion,variableB = dataset_N$Punto)
outlier_url(dataset = dataset_N,variablA = dataset_N$Peticion,variableB = dataset_N$Slash)
outlier_url(dataset = dataset_N,variablA = dataset_N$Peticion,variableB = dataset_N$TotalCaracteres)
```